【裁判字號】    92,台抗,386
【裁判日期】    920724
【裁判案由】    塗銷所有權移轉登記
【裁判全文】
最高法院民事裁定                                九十二年度台抗字第三八六號
    抗  告  人  乙○○
右抗告人因與甲○○間請求塗銷所有權移轉登記事件，對於中華民國九十二年五月五
日台灣高等法院台中分院裁定（九十年度上字第一七七號），提起抗告，本院裁定如
左：
    主  文
抗告駁回。
抗告訴訟費用由抗告人負擔。
    理  由
按民國八十九年二月九日修正公布之民事訴訟法第四百六十六條第一項規定，對於財
產權訴訟之第二審判決，如因上訴所得受之利益，不逾新台幣（下同）一百萬元者，
不得上訴。又民事訴訟費用法第六條規定，以一訴主張之數項標的互相競合或應為選
擇者，訴訟標的之價額，應依其中價額最高者定之。本件抗告人主張相對人侵害伊之
繼承權且受有不當得利等情，向台灣台中地方法院提起塗銷所有權移轉登記之訴，先
位聲明求為命相對人將坐落台中市○○區○○段第四０四｜一二地號土地應有部分三
分之一，及其上門牌號碼台中市○○路二六之三七號、二六之三三號房屋所有權全部
之所有權移轉登記塗銷，並將其中應有部分三分之一移轉登記予伊；備位聲明求為命
相對人給付伊一百萬元及其利息。經查系爭土地面積為一九０平方公尺，抗告人起訴
時每平方公尺之公告現值為一萬二千元，有土地登記謄本在卷可稽（見一審卷九頁）
，其應有部分三分之一之價額為七十六萬元，而系爭房屋起訴時之課稅現值為十二萬
九千一百元（見原審卷一五六、一六一頁），二者合計八十八萬九千一百元。依首開
說明，本件應以價額較高之一百萬元為其訴訟標的之價額，既未逾一百萬元，自屬不
得上訴於第三審之事件。原法院九十年十一月二十七日九十年度上字第一七七號判決
記載「不得上訴」並無不合，抗告人聲請更正其記載為「得上訴」，難謂有據。原法
院書記官以處分書予以駁回，核無不當。抗告人對該處分書異議，原法院以裁定予以
駁回，經核於法並無違誤。抗告意旨雖謂：備位聲明係求為命相對人給付伊一百零一
萬元，伊並據以繳納裁判費，本件訴訟標的之價額應為一百零一萬元云云。惟查抗告
人備位聲明係請求相對人給付伊一百萬元而非一百零一萬元，此有其所陳歷審書狀及
到庭所為陳述在卷可稽。而訴訟標的之價額，應依民事訴訟費用法第四條規定，以起
訴時之交易價額，經法院核定者為準。當事人繳納之裁判費雖較核定數額為高，然關
於法院依職權核定之訴訟標的價額，並不因此而受影響。抗告人執是指責原裁定不當
，聲明廢棄，非有理由。
據上論結，本件抗告為無理由，依民事訴訟法第四百九十二條第一項、第九十五條、
第七十八條，裁定如主文。
中      華      民      國    九十二    年      七      月    二十四    日
                              最高法院民事第三庭
                                  審判長法官  林  奇  福
                                        法官  陳  國  禎
                                        法官  李  彥  文
                                        法官  陳  重  瑜
                                        法官  吳  麗  女
      右正本證明與原本無異
                                              書  記  官
中      華      民      國    九十二    年      八      月      七      日
                                                                        ：


司法院資訊處製作；財團法人民間司法改革基金會備份。
